臺灣高雄地方法院民事判決　　　　 　　　 94年度親字第21號
原　　　告　甲○○
被　　　告　甲○○之女民國9.
兼上一人
法定代理人　乙○○
上當事人間否認子女事件，經本院於民國94年3月15日言詞辯論
終結，判決如下：
    主    文
確認被告甲○○之女 (民國93年12月28日生）非被告乙○○與原
告之婚生子女。
訴訟費用由原告負擔。
    事實及理由
一、原告起訴主張：原告與被告乙○○於民國91年3月7日結婚，
    婚後乙○○之父、母親經常逼迫原告外出工作，分擔生計，
    然自原告外出工作後，天天與乙○○吵架，夫妻感情惡化，
    原告乃於92年12月1日與乙○○協議分居，經過數月，原告
    與乙○○之婚姻關係仍無法改善，兩人遂於93年4月15日協
    議離婚。原告因工作關係認識訴外人陳泳全，二人開始交往
    ，並發生性關係，至93年12月28日原告產下1女即被告甲○
    ○之女 (尚未命名)。原告與陳泳全並於94年1月10日結婚。
    原告與被告乙○○離婚前既已分居多時且未再有性行為，足
    見被告甲○○之女非原告與被告乙○○之婚生子女。是依民
    法第1063條第2項規定，訴請判決如主文所示。被告主張略
    以：對於原告主張之事實及鑑定報告無意見等語。
二、按「從子女出生日回溯第181日起至第302日止為受胎期間」
    、「妻之受胎，係在婚姻關係存續中者，推定其所生子女為
    婚生子女」、「前項推定，如夫妻之一方能證明妻非自夫受
    胎者，得提起否認之訴。但應於知悉子女出生之日起，一年
    內為之」，民法第1062條第1項、第1063條第1項、第2項分
    別定有明文。
三、經查：原告主張之上開事實，業據其提出出生證明書1份、
    陳泳全前往行政院國軍退除役輔導委員會高雄榮民總醫院（
    以下簡稱高雄榮民總醫院）為親子鑑定結果認為：「1.根據
    血型及16組基因位點分析結果，無法排除甲○○之女與陳泳
    全之親子關係。2.累積親子關係指數（CPI）=10909.17，親
    子關係機率（PP）=99.00000000%。」有高雄榮民總醫院過
    敏免疫風濕科親子鑑定報告書1份在卷可稽。是依上開證據
    資料，堪認原告上開主張係為真實。本件被告甲○○之女係
    原告與訴外人陳泳全所生之子女，而與被告乙○○不具有親
    子血緣關係，從而，原告依首揭法律規定，向本院提起否認
    子女之訴，訴請確認被告甲○○之女並非原告與被告乙○○
    之婚生子女，洵屬有據，應予准許。
四、原告於本件訴訟雖為勝訴之當事人，惟事情肇因為原告所起
    ，被告之行為，按當時之訴訟程度為防禦權利所必要，本院
    酌量情形，爰命原告負擔全部訴訟費用，併此敘明。
五、訴訟費用負擔之依據：民事訴訟法第81條第2款，判決如主
    文。
中　　華　　民　　國　　94　　年　　3 　　月　　30　　日
                        家事法庭法  官  涂裕洪
上為正本係照原本作成。
如對本判決上訴，須於判決送達後20日內向本院提出上訴狀。
中　　華　　民　　國　　94　　年　　3 　　月　　30　　日
      　　　　　　　　　　　　　書記官  張乃昇
